【裁判字號】    95,裁,994
【裁判日期】    950518
【裁判案由】    房屋稅
【裁判全文】
最  高  行  政  法  院  裁  定
                                     95年度裁字第00994號
抗  告  人  甲○○
上列抗告人因與相對人臺北市稅捐稽徵處間房屋稅事件，對於中
華民國94年8月29日臺北高等行政法院94年度簡字第00250號裁定
提起抗告，本院裁定如下：
    主  文
抗告駁回。
抗告訴訟費用由抗告人負擔。
    理  由
一、按適用簡易程序之裁判提起上訴或抗告，須經最高行政法院
    許可，且該許可以訴訟事件所涉及之法律見解具有原則性者
    為限，行政訴訟法第235條定有明文。所謂訴訟事件涉及之
    法律見解具有原則性，係指該事件所涉及法律問題意義重大
    ，而有加以闡釋之必要，或該事件所涉及之法律見解，有統
    一法律解釋適用之必要者而言。
二、本件因相對人所屬大安分處以抗告人所有臺北市○○路○段
    137號12樓之1房屋90年房屋稅提起行政救濟業經終結確定，
    乃以93年10月4日北市稽大安乙字第09390531700號函檢送補
    徵繳款書乙份予抗告人。抗告人不服上開函，提起訴願，經
    訴願機關為不受理決定，抗告人仍不服，提起行政訴訟。經
    原裁定以：抗告人不服之北市稽大安乙字第09390531700號
    函，係檢送補徵繳款書通知抗告人補繳因提起行政救濟經終
    結確定尚未補繳之房屋稅通知，屬單純之事實敘述，並非對
    人民為發生法律效果之行政行為，亦非對抗告人之主張有所
    准駁，尚不對外發生具體的法律上效果，難謂其屬於行政處
    分。訴願機關為不受理之決定，並無不合。又前開北市稽大
    安乙字第09390531700號函及繳款書嗣均經相對人所屬大安
    分處以93年12月27日北市稽大安乙字第09362079500函廢止
    ，亦不復存在等語，而駁回抗告人在原審之訴。
三、抗告意旨略以：相對人於抗告人起訴後廢止前揭93年10月4
    日北市稽大安乙字第09390531700號函及繳款書，顯與訴願
    決定所據「非行政處分」之理由完全矛盾，違背行政訴訟法
    第273條第1項第2款規定等語。
四、本院按：相對人所屬大安分處之所以以93年12月27日北市稽
    大安乙字第09362079500函廢止其93年10月4日北市稽大安乙
    字第09390531700號函及檢送之補徵繳款書，係因台北市政
    府92年11月27日府訴字第09227639100號訴願決定，係屬程
    序不合之終結確定，並非對課稅實體部分審認，無須依稅捐
    稽徵法第38條第3項填發補繳稅款繳納通知書，因而廢止原
    檢送之補徵繳款書，此與原函及檢送之補繳通知書係屬觀念
    通知非行政處分，兩者並不矛盾，亦無抗告人所指原裁定有
    理由矛盾之情形，況抗告人上開抗告理由，無非對於該案理
    由說明之指摘，並無所涉及之法律見解具有原則性之情事，
    與行政訴訟法第235條規定得提起抗告之要件不符，從而本
    件抗告難謂合法，應予駁回。
五、依行政訴訟法第104條、民事訴訟法第95條、第78條，裁定
    如主文。
中    華    民    國    95    年    5     月    18    日
                  第四庭審判長法  官  高  啟  燦
                              法  官  黃  璽  君
                              法  官  廖  宏  明
                              法  官  楊  惠  欽
                              法  官  林  樹  埔
以  上  正  本  證  明  與  原  本  無  異
中    華    民    國    95    年    5     月    18    日
                              書記官  吳  玫  瑩


司法院資訊處製作；財團法人民間司法改革基金會備份。
